【裁判字號】    97,交簡上,166
【裁判日期】    971118
【裁判案由】    過失傷害
【裁判全文】
臺灣臺北地方法院刑事判決           97年度交簡上字第166號
上  訴  人  臺灣臺北地方法院檢察署檢察官
被      告  甲○○
上列上訴人因被告過失傷害案件，不服本院九十七年度交簡字第
八七號，中華民國九十七年九月十八日第一審簡易判決（起訴案
號：臺灣臺北地方法院檢察署九十七年度偵字第一七四九○號）
，本院管轄之第二審合議庭判決如下：
    主  文
上訴駁回。
甲○○緩刑貳年，並應履行如附表所示之事項。
    事  實
一、甲○○於民國九十七年六月十六日十五時許，駕駛車牌號碼
    ：３Ｄ—７１６０號自用小客車，沿臺北市○○街二二○巷
    北往南方向行駛，行至臺北醫學大學附設醫院前，欲左轉駛
    入醫院停車場車道之際，適乙○○○步行通過該醫院停車場
    車道，甲○○本應注意車前狀況並減速通行，作隨時停車之
    準備，且當時天候雨、有日間自然光線、路面鋪設柏油、濕
    潤、無缺陷、無障礙物、視距良好，並無不能注意之情事，
    竟疏未注意減速，貿然左轉駛入該醫院停車場車道，致其所
    駕駛自小客車左側車身與乙○○○發生碰撞，乙○○○因而
    倒地，受有右膝外側股骨線骨折之傷害。
二、案經乙○○○訴由臺北市政府警察局信義分局報請臺灣臺北
    地方法院檢察署檢察官偵查起訴，經本院以九十七年度交易
    字第五五七號受理，因被告自白犯罪，裁定改以簡易判決處
    刑（九十七年度交簡字第八七號）。
    理  由
壹、程序部分：
    按被告以外之人於審判外之言詞或書面陳述，除法律有規定
    者外，不得作為證據，刑事訴訟法第一百五十九條第一項定
    有明文；另按被告以外之人於審判外之陳述，雖不符前四條
    之規定，而經當事人於審判程序同意作為證據，法院審酌該
    言詞陳述或書面陳述作成時之情況，認為適當者，亦得為證
    據；當事人、代理人或辯護人於法院調查證據時，知有第一
    百五十九條第一項不得為證據之情形，而未於言詞辯論終結
    前聲明異議者，視為有前項之同意；同法第一百五十九條之
    五規定甚明。本案所據以認定上訴人即被告甲○○犯罪事實
    之證據，其中部分屬傳聞證據，因公訴人及被告於本院言詞
    辯論終結前均未對其證據能力聲明異議，本院認該等傳聞證
    據作成之情況亦無不當之情形，依刑事訴訟法第一百五十九
    條之五規定，該等傳聞證據均具備證據能力，合先敘明。
貳、實體部分：
一、上揭事實業據被告甲○○於警詢（見九十七年度偵字第一七
    四九○號卷第四至六頁）、偵查（見九十七年度偵字第一七
    四九○號卷第二五、二六頁）及本院準備程序（見本院卷第
    十六頁反面）、審理程序（見本院卷第二一頁）中坦承不諱
    ，經核與告訴人乙○○○於警詢、偵查中指訴情節相符（見
    九十七年度偵字第一七四九○號卷第八至十頁、第二五、二
    六頁），另有臺北醫學大學附設醫院診斷證明書（見九十七
    年度偵字第一七四九○號卷第十二頁）、道路交通事故現場
    圖（見九十七年度偵字第一七四九○號卷第十三頁）、臺北
    市政府警察局信義分局交通分隊道路交通事故補充資料表（
    見九十七年度偵字第一七四九○號卷第十四頁）、臺北市政
    府警察局信義分局交通分隊交通事故談話紀錄表（見九十七
    年度偵字第一七四九○號卷第十五、十六頁）、道路交通事
    故調查報告表(一)、(二)（見九十七年度偵字第一七四九○號卷
    第十七、十八頁）及現場照片（見九十七年度偵字第一七四
    九○號卷第十九至二一頁）等資料附卷足憑，足徵被告自白
    核與事實相符，堪以採信。綜上所述，本案事證明確，被告
    犯行洵堪認定，應依法論科。
二、核被告所為，係犯刑法第二百八十四條第一項前段之過失傷
    害罪。原審認被告罪證明確，援引刑事訴訟法第四百四十九
    條第二項、第三項、刑法第二百八十四條第一項前段、第四
    十一條第一項前段，刑法施行法第一條之一第一項、第二項
    ，逕以簡易判決判處拘役四十日，諭知易科罰金之折算標準
    ，除漏未援引刑事訴訟法第四百五十四第二項應予補充外，
    其餘認事用法並無違誤，量刑亦屬妥適，上訴意旨，指摘原
    判決量刑過輕，自非可採，其上訴無理由，應予駁回。末查
    ，被告未曾因故意受有期徒刑以上刑之宣告，有臺灣高等法
    院被告前案紀錄表在卷可按（見本院卷第七頁），其犯後已
    坦承犯行，經此偵審程序之進行，當知警惕，而無再犯之虞
    ，且已獲得告訴人乙○○○之諒解（見本院卷第二一頁反面
    ），本院認所宣告之刑以暫不執行為適當，爰併宣告緩刑二
    年，以啟自新。惟被告所為已造成告訴人一定損害，自以命
    其履行一定負擔為宜，被告於本院準備程序、審理程序中亦
    同意賠償告訴人金錢（見本院卷十七、二十頁），爰併依刑
    法第七十四條第二項第三款，命被告應依如附表所示，向告
    訴人支付一定之賠償金。
據上論斷，應依刑事訴訟法第四百五十五條之一第一項、第三項
、第三百六十八條，刑法第七十四條第一項第一款、第二項第三
款，判決如主文。
本案經檢察官羅月君到庭執行職務
中    華    民    國    97    年    11    月    18    日
                  刑事第十四庭  審判長法  官  蔡坤湖
                                      法  官  陳琪媛
                                      法  官  李家慧
以上正本證明與原本無異。
本判決不得上訴。
                                      書記官  鄭淑丰
中    華    民    國    97    年    11    月    18    日
附表：
┌───┬─────────────────────────────┐
│編號  │應履行事項內容                                            │
├───┼─────────────────────────────┤
│ 一、 │被告應自民國九十七年十一月十五日起，至九十八年六月十五日止│
│      │，於每月十五日以前給付新臺幣五千元整予告訴人乙○○○，共計│
│      │賠償告訴人乙○○○新臺幣四萬元整，如有一期未付，視為全部到│
│      │期。                                                      │
└───┴─────────────────────────────┘


司法院資訊處製作；財團法人民間司法改革基金會備份。
